【裁判字號】    89,簡上緝,2
【裁判日期】    901115
【裁判案由】    違反動產擔保交易法
【裁判全文】
臺灣高雄地方法院刑事判決                          八十九年度簡上緝字第二號
    公  訴  人
    即上訴人    臺灣高雄地方法院檢察署檢察官
    被      告  甲○○○
右列被告因違反動產擔保交易法案件，公訴人不服臺灣高雄地方法院高雄簡易庭八十
八年雄簡字第一七０九號中華民國八十八年十二月七日第一審判決（起訴案號八十八
年度偵字第二三七八一），提起上訴，本院判決如左：
    主  文
原判決撤銷。
甲○○○動產擔保交易之債務人，意圖不法之利益，將標的物遷移，致生損害於債權
人，處拘役伍拾日，如易科罰金，以佰元折算壹日。
    事  實
一、甲○○○於民國八十六年五月三十一日，以依動產擔保交易法規定附條件買賣之
    方式，向富都汽車行購買車牌號碼ＰＵＷ－四二二號機車一輛，為動產擔保交易
    之債務人，雙方約定分期總價款為新台幣（下同）五萬九千一百元，每月一期，
    分六期給付，自八十六年六月二十五日起，第一期至第三期每期給付一萬元，第
    四期至第六期每期給付九千七百元，標的物存放地點為屏東縣萬丹鄉竹林村竹圍
    仔十八號，在所擔保之債務未完全清償之前，債務人不得將該標的物任意遷移、
    出賣、出質、移轉、抵押或為其他處分等，詎甲○○○於取得標的物後，竟無視
    於上揭未繳清貸款前，不得將該車遷移約定處所之規定，基於意圖為自己不法之
    利益之犯意，將上開機車遷離約定之放置處所，且僅付款二期，致富都機車行追
    索無著受有損害。
二、案經富都機車行負責人王陳蓮葉訴由臺灣高雄地方法院檢察署檢官偵查起訴。
    理  由
一、訊據被告對於右揭時、地，以動產擔保交易附條件買賣之方式，向富都汽車行購
    買牌照號碼ＰＵＷ－四二二號機車一輛，約定分期付款總額五萬九千一百元，分
    六期給付，每月為一期，自八十六年六月二十五日起，第一期至第三期每期給付
    一萬元，第四期至第六期每期給付九千七百元，標的物存放地點為屏東縣萬丹鄉
    竹林村竹圍仔十八號，僅繳付二期分期價款後，將上開機車遷離約定之放置處所
    等情供承不諱，核與告訴代理人乙○○指述之情節相符，復有附條件買賣契約書
    、被告及保證人劉興平國民身分證、機車行車執照各一紙、本票四紙附卷可證。
    本件事證明確，被告犯行堪予認定。
二、查被告係動產擔保交易之債務人，其將標的物遷移，使債權人無法追回，受有損
    害，核其所為，係犯動產擔保交易法第三十八條之罪。原審予以論罪科刑固非無
    見，惟被告於八十六年五月三十一日與告訴人簽訂附件條件賣契約書後，分期價
    款僅繳納二期，即將機車遷離約定之放置處所，又係通緝到案，且餘款三萬九千
    一百元遲至本院審理時始與被害人成立和解，被害人之損害不算輕微，原審僅從
    輕量處罰金五千元，尚有未洽。檢察官循被害人請求上訴意旨，指摘原判決量刑
    過輕為有理由，自應由本院將原判決予以撤銷改判。爰審酌被告並無前科，有臺
    灣高等法院被告全國前案紀錄表一紙附卷可稽，素行尚佳，此次因一時失慮，致
    有本件犯行，犯後雖經前後二次通緝到案，但態度良好，又原積欠款項為三萬九
    千一百元，現已與告訴人達成和解，有和解書一紙附卷可稽，犯後態度尚可等一
    切情狀，量處如主文所示之刑，以示懲儆。又按刑法第四十一條，已於九十年一
    月十日修正公布，並於同月十二日施行，其第一項前段規定為「犯最重本刑為五
    年以下有期徒刑之罪，而受六月以下有期徒刑或拘役之宣告，因身體、教育、職
    業或家庭之關係或因其他正當事由，執行顯有困難者，得以一元以上三元以下折
    算一日，易科罰金。」，本件被告犯罪後，上開犯行，已變更屬得易科罰金之罪
    ，依最高法院二十四年七月刑庭總會決議，易科罰金之事項，應依刑法第二條第
    一項之規定，適用修正後之刑法第四十一條之新法，本件爰諭知易科罰金折算標
    準，以資懲儆。
據上論斷，應依刑事訴訟法第四百五十五條之一第三項、第三百六十九條第一項前段
、第三百六十四條、第二百九十九條第一項前段，動產擔保交易法第三十八條，刑法
第十一條前段、第二條第一項前段、修正後第四十一條第一項前段，罰金罰鍰提高標
準條例第一條前段、第二條，判決如主文。
本案經檢察官吳茂松到庭執行職務。
中      華      民      國     九十     年     十一     月     十五     日
                                臺灣高雄地方法院刑事第一庭
                                    審判長法  官   林水城
                                          法  官   陳玉聰
                                          法  官   郭貞秀
右正本證明與原本無異。
不得上訴。
                                      書  記  官   黃國忠
中    華  民    國      九十      年      十一      月      十六      日


司法院資訊處製作；財團法人民間司法改革基金會備份。
